Config:
  hfst:
    Gen: ../../../src/generator-gt-norm.hfst
    Morph: ../../../src/analyser-gt-norm.hfst
  xerox:
    Gen: ../../../src/generator-gt-norm.xfst
    Morph: ../../../src/analyser-gt-norm.xfst
    App: lookup

Tests:

# todo:
# Proofread the gold standard (below)
# Then: run analyser, then correct. 


  Verb - тось: # Verb 'to come' - partial paradigm
     тось+V+IV+Ind+Aor+ScSg1: тодмʼ
     тось+V+IV+Ind+Aor+ScSg2: тон
     тось+V+IV+Ind+Aor+ScSg3: то
     тось+V+IV+Ind+Aor+ScDu1: тониʼ
     тось+V+IV+Ind+Aor+ScDu2: тодиʼ
     тось+V+IV+Ind+Aor+ScDu3: тоӈахаʼ
     тось+V+IV+Ind+Aor+ScPl1: товаˮ
     тось+V+IV+Ind+Aor+ScPl2: тодаˮ
     тось+V+IV+Ind+Aor+ScPl3: тоˮ
     тось+V+IV+Fut+Ind+Aor+ScSg3: тута
     тось+V+IV+ConNeg: туˮ
